【裁判字號】    97,聲,2390
【裁判日期】    971003
【裁判案由】    發還擔保金
【裁判全文】
臺灣板橋地方法院民事裁定              97年度聲字第2390號
聲  請  人
即  債權人  乙○○
相  對  人
即  債務人  甲○○
上列聲請人即債權人聲請發還擔保金事件，本院裁定如下：
    主  文
聲請人於本院九十五年度存字第六五一一號擔保提存事件所提存
之擔保金新臺幣壹萬貳仟元准予發還。
聲請程序費用由相對人負擔。
    理  由
一、按訴訟終結後，供擔保人證明已定20日以上之期間，催告受
    擔保利益人行使權利而未行使，或法院依供擔保人之聲請，
    通知受擔保利益人於一定期間內行使權利並向法院為行使權
    利之證明而未證明者，法院應依供擔保人之聲請，以裁定命
    返還其提存物或保證書，民事訴訟法第104條第1項第3 款定
    有明文，又上開規定，於其他依法令供訴訟上之擔保者準用
    之，同法第106條前段亦有明文。另所謂之「訴訟終結」，
    係指依假扣押所保全之請求提起之本案訴訟終結；如供擔保
    人未提起本案訴訟時，則指假扣押裁定及假扣押執行程式均
    不存在者而言（最高法院92年度台抗字第19號裁定要旨參照
    ）。
二、本件聲請意旨略以：按聲請人與相對人甲○○間假扣押強制
    執行事件，依鈞院95年度裁全字第11789 號准予供擔保假扣
    押裁定在案，經聲請人提供是項擔保現金新臺幣12,000元，
    依鈞院95年度執全字第7153號就相對人所有財產予以假扣押
    查封在案，嗣聲請人撤回上述執行程序，並催告相對人於受
    函後20日內行使權利，而相對人亦未提出請求主張，是聲請
    發還擔保金等語。
三、查聲請人前向本院聲請對相對人之財產假扣押，經本院於95
    年11月1日以95年度裁全字第11789號裁定准許後，聲請人即
    提存如主文第1 項所示金額，聲請假扣押之強制執行，並經
    本院民事執行處以95年度執全字第7153號對相對人之財產執
    行假扣押。嗣聲請人於97年1月7日具狀向本院民事執行處撤
    回假扣押執行程序等情，據本院依職權調取上開卷宗核閱屬
    實，該假扣押執行程序既已撤回，且依強制執行法第132 條
    第3項規定，聲請人復無另依本院95年度裁全字第11789號裁
    定重新聲請假扣押執行之可能，當已符合民事訴訟法第104
    條第1項第3款所定之「訴訟終結」情形。又聲請人向本院聲
    請以97年度聲字第330號函催告相對人行使權利，並經相對
    人以公示送達登載於民眾日報，業經本院調取上開卷宗核閱
    無訛，而相對人未就前開擔保金行使權利並向聲請人或本院
    為證明等事實，亦有本院民事紀錄科查詢表4 份在卷可憑，
    揆諸首揭條文規定，本件聲請人聲請發還前開擔保金，核無
    不合，應予准許。
四、依民事訴訟法第95條、第78條，裁定如主文。
中    華    民    國    97    年    10    月    3     日
                  民事第三庭    法  官  邱育佩
以上正本證明與原本無異。
如不服本裁定應於送達後10日內向本院提出抗告狀，並應繳納抗
告裁判費新台幣1,000 元整。
中    華    民    國    97    年    10    月    6     日
                                書記官  林兆嘉


司法院資訊處製作；財團法人民間司法改革基金會備份。
